臺灣新竹地方法院民事裁定
110年度事聲字第12號
異  議  人  張翠娥  
相  對  人  林秀鳳  
上列當事人間支付命令事件，異議人對於本院司法事務官於民國
109年11月30日所核發之109年度司促字第9650號支付命令聲明異
議，經本院司法事務官於民國110年2月5日以109年度司促字第96
50號民事裁定駁回，異議人不服該裁定之處分，提出異議，本院
裁定如下：
    主  文
異議駁回。
    理  由
一、按當事人對於司法事務官處理事件所為之終局處分，得於處
    分送達後10日之不變期間內，以書狀向司法事務官提出異議
    ；司法事務官認前項異議有理由時，應另為適當之處分；認
    異議為無理由者，應送請法院裁定之；法院認第1項之異議
    為有理由時，應為適當之裁定；認異議為無理由者，應以裁
    定駁回之，民事訴訟法第240條之4第1項本文、第2項及第3
    項分別定有明文。查異議人前於民國110年1月29日具狀對本
    院司法事務官於109年11月30日核發之109年度司促字第9650
    號支付命令（下稱系爭支付命令）聲明異議，經本院司法事
    務官以異議人所為異議逾期為由，於110年2月5日以109年度
    司促字第9650號民事裁定（下稱原裁定）駁回異議，並於11
    0年2月22日寄存送達於異議人戶籍址所在地之轄區派出所，
    有送達證書在卷可按，經異議人不服原裁定，於110年3月4
    日具狀聲明異議，是異議人於本件所提出異議，業已遵期於
    處分送達後10日之不變期間內提出，嗣經司法事務官認異議
    無理由而送請法院裁定，揆諸前開說明，程序並無違誤，合
    先敘明。
二、本件聲明異議意旨略以：系爭支付命令雖於109年12月10日
    寄存送達，但因工作因素無人知曉，直至110年1月25日始至
    中華派出所領取，並於110年1月29日提出異議，未逾法定20
    日之不變期間，自屬合法，原裁定未予詳查，遽為駁回異議
    之裁定，顯有未當。為此，異議人爰提出本件異議，請求廢
    棄原裁定等語。
三、按債務人於支付命令送達後，逾20日之不變期間，始提出異
    議者，法院應以裁定駁回之，民事訴訟法第518條定有明文
    。次按送達於應受送達人之住居所、事務所或營業所行之，
    但在他處會晤應受送達人時，得於會晤處所行之；送達於住
    居所、事務所或營業所不獲會晤應受送達人者，得將文書付
    與有辨別事理能力之同居人或受僱人；送達不能依前二條規
    定為之者，得將文書寄存送達地之自治或警察機關，並作送
    達通知書兩份，一份黏貼於應受送達人住居所、事務所、營
    業所或其就業處所門首，另一份置於該送達處所信箱或其他
    適當位置，以為送達；寄存送達，自寄存之日起，經10日發
    生效力，民事訴訟法第136條第1項、第137條第1項、第138
    條第1項、第2項亦有明文。故民事訴訟法第138條所規定之
    寄存送達，係以將文書寄存送達地之自治或警察機關，並作
    送達通知書，黏貼於應受送達人住居所、事務所或營業所門
    首時，為送達之時；應受送達人究於何時前往領取應受送達
    之文書，或並未前往領取，該文書嗣經退還原送達法院，於
    送達之效力均無影響（最高法院89年度台聲字第13號裁定意
    旨參照）。
四、經查：
（一）本件相對人前向本院聲請對異議人核發支付命令，經本院
      司法事務官於109年11月30日作成系爭支付命令，並向異
      議人位於新竹市○○里○○街00號之戶籍址為送達，因未獲會
      晤異議人本人，而於109年12月10日寄存於新竹市警察局
      第三分局中華派出所，有送達證書在卷可憑（見本院司促
      字卷第29頁），而異議人確有居住於新竹市○○里○○街00號
      之戶籍處，此觀異議人聲明異議狀所載地址自明（見本院
      司促字卷第33頁、本院卷第7頁），應認上開寄存送達，
      依民事訴訟法第138條第2項之規定，自寄存之日起經10日
      發生效力，即該支付命令應於109年12月20日發生效力，
      是異議人聲明異議期間應自109年12月21日起算20日，即
      於110年1月9日屆滿法定不變期間，惟異議人於110年1月2
      9日對系爭支付命令提出異議，有本院收狀章可憑（見本
      院司促字卷第第33頁），依上開條文之規定，已逾法定之
      20日不變期間，其聲明異議，自非適法。從而，本院司法
      事務官於110年2月5日以異議人逾20日之不變期間，始提
      出異議為由，而以原裁定駁回異議人之異議，經核並無違
      誤之處。
（二）異議理由固稱其於110年1月25日始自中華派出所領取系爭
      支付命令云云，惟異議人既設籍於「新竹市○○區○○里0鄰○
      ○街00號」，有相對人所提異議人戶籍謄本、異議人民事
      聲明異議狀在卷可稽（見本院司促字卷第9、33頁），則
      系爭支付命令既經本院囑託郵務機關送達至異議人之上開
      住所，因未獲會晤異議人本人，而於109年12月10日將之
      寄存送達地之警察機關以為送達，有送達證書在卷足憑（
      見本院司促字卷第29頁），依民事訴訟法第138條第2項規
      定，系爭支付命令於109年12月20日已生寄存送達之效力
      。至寄存送達之效力發生後，異議人究於何時領取應受送
      達之文書，於送達之效力均無影響，其於110年1月29日始
      對系爭支付命令提出異議，顯已逾20日不變期間，依民事
      訴訟法第518條之規定，法院自應裁定駁回其異議。
（三）綜上，系爭支付命令既生寄存送達之效力，則異議人於何
      時領取系爭支付命令，對於送達之效力均無影響，是異議
      人於系爭支付命令送達後，逾20日之不變期間，始提出異
      議，本院司法事務官裁定駁回異議人之異議，核無違誤。
      異議意旨指摘原裁定不當，求予廢棄，為無理由，應予駁
      回。
五、據上論結，本件異議為無理由，爰依民事訴訟法第240條之4
    第3項後段，裁定如主文。
中　　華　　民　　國　　110 　年　　5 　　月　11   　日
                  民事第二庭  法　官　傅伊君
以上正本係照原本作成。　　　　　　　　　
如不服本裁定應於送達後10日內向本院提出抗告狀。　　　　
中　　華　　民　　國　　110 　年　　5 　　月　　11　　日
                              書記官  李勻淨